最高法院刑事裁定　　　　　　　　　　　　　　　　九十一年度台抗字第四五五號
　　抗　告　人　甲○○原名曾.
右抗告人因違反公職人員選舉罷免法案件，不服台灣高等法院台中分院中華民國九十
一年二月二十一日駁回其第三審上訴之裁定（九十年度上更(一)字第四０號，原審法院
誤以判決之形式為之），提起抗告，本院裁定如左：
    主  文
抗告駁回。
    理  由
按原審法院認為第三審之上訴不合法律上之程式，或法律上不應准許，或其上訴權已
經喪失者，應以裁定駁回之，刑事訴訟法第三百八十四條前段規定甚明。本件原審法
院以抗告人甲○○所提起第三審之上訴逾上訴期間，而駁回抗告人之上訴，雖誤以判
決之形式為之，惟仍應視為原審法院係以裁定駁回其上訴，抗告人對之具狀聲明上訴
，亦應視為抗告，而依抗告程序辦理之，合先說明。
查上訴期間為十日，自送達判決後起算，刑事訴訟法第三百四十九條前段定有明文。
又送達於應受送達人之住居所、事務所或營業所，不獲會晤應受送達人，亦無受領文
書之同居人或受僱人時，得將文書寄存送達地之自治或警察機關，並作送達通知書，
黏貼於應受送達人住居所、事務所或營業所門首，以為送達，為民事訴訟法第一百三
十八條所明定，此項規定，依刑事訴訟法第六十二條規定，於刑事訴訟準用之。本件
抗告人因違反公職人員選舉罷免法案件，經原審判處罪刑後，於按抗告人之住居所送
達判決正本時，因未獲會晤抗告人本人，亦無受領文書之同居人或受僱人，負責送達
之郵政機關人員乃依上開規定，於民國九十一年一月十一日將之寄存於送達地之警察
機關台中巿警察局第四分局南屯派出所，並作送達通知書黏貼於抗告人門首，以為送
達，有上開送達證書可稽。則當送達人依此方式為送達時，即已生送達之效力。至抗
告人何時向南屯派出所領取該判決，並不影響送達效力。其上訴期間，因抗告人居住
於原審法院所在地，無在途期間可言，截至同月二十一日即已屆滿，其期間之末日又
非星期日、紀念日、或其他休息日，乃竟延至同月三十一日始行提起上訴，顯已逾期
，其上訴自非合法。原審因而予以駁回，經核並無不合。抗告人抗告意旨，稱其係於
同月二十九日始至派出所領取判決正本，上訴並未逾期云云，自屬誤會，其抗告為無
理由，應予駁回。至原審認上訴人前開上訴為不合法，本應以裁定駁回，而誤以判決
駁回，惟不影響其結果，仍應予維持，附此敘明。
據上論結，應依刑事訴訟法第四百十二條，裁定如主文。
中      華      民      國    九十一    年     十一     月    二十一    日
                              最高法院刑事第六庭
                                  審判長法官  吳  雄  銘
                                        法官  池  啟  明
                                        法官  石  木  欽
                                        法官  郭  毓  洲
                                        法官  吳  三  龍
      右正本證明與原本無異
                                              書  記  官
中      華      民      國    九十一    年     十一     月    二十五    日
